【裁判字號】    97,交易,121
【裁判日期】    970711
【裁判案由】    過失傷害
【裁判全文】
臺灣臺北地方法院刑事判決             97年度交易字第121號
    公  訴  人  臺灣臺北地方法院檢察署檢察官
    被      告  乙○○
上列被告因過失傷害案件，經檢察官提起公訴（九十六年度偵字
第二四三二九號），因被告於準備程序中就犯罪事實為有罪陳述
，經本院裁定依簡式審判程序審理，判決如下：
    主  文
乙○○過失傷害人，處拘役肆拾日，如易科罰金，以新臺幣壹仟
元折算壹日，減為拘役貳拾日，如易科罰金，以新臺幣壹仟元折
算壹日。
    事  實
一、乙○○於民國九十六年四月十九日下午四時十五分許，駕駛
    車牌號碼ＨＴ－三一二七號自用小客車，沿臺北市○○○路
    ○段二一八巷雙線道由西向東方向行駛，行經羅斯福路五段
    二一八巷與同巷三十八弄無號誌之交叉路口，本應注意汽車
    行駛時，駕駛人應注意車前狀況，隨時採取必要之安全措施
    ，且依當時情形並無不能注意之情事，竟疏未注意，未注意
    車前狀況及隨時採取必要之安全措施即貿然前行，適有甲○
    ○騎乘車牌號碼ＣＰＺ－六七三號重型機車，沿臺北市○○
    ○路○段二一八巷三八弄單線道由南向北方向行駛至該處，
    原應注意駕駛人行至未設標誌、標線或號誌劃分幹支線道之
    交叉路口，少線道車應暫停讓多線道先行，且依當時情形並
    無不能注意之情事，竟亦疏未注意，未暫停讓多線道車先行
    而繼續前行（無證據顯示超速行駛），致乙○○所駕駛上開
    車輛於到達該路口時，前車頭撞擊先到達該路口之甲○○所
    騎乘機車之左側車身，甲○○當場倒地，受有左胸、左手腕
    、右手食指挫傷及雙膝擦傷之傷害，乙○○於臺北市政府警
    察局文山第二分局員警前往現場處理時，在前述犯行未為有
    偵查犯罪職權之公務員知悉前，當場主動向員警自首，承認
    為肇事人而接受裁判。
二、案經甲○○訴由臺北市政府警察局文山第二分局報告臺灣臺
    北地方法院檢察署檢察官偵查起訴。
    理  由
一、訊據被告乙○○坦承過失傷害之犯行不諱（見本院九十七年
    五月二十八日審理筆錄），核與證人即告訴人甲○○於警詢
    及偵查中指證之情節相符（見偵查卷第六至七、四八至四九
    頁），並有臺北市政府警察局文山第二分局交通分隊道路交
    通事故現場圖、道路交通事故談話紀錄表、道路交通事故調
    查報告表（一）（二）、現場相片，暨告訴人之臺北市立萬
    芳醫院乙種診斷證明書等件（見偵查卷第八、一○至一四、
    三一至三六、三八至四五頁）附卷可稽；又按汽車行駛時，
    駕駛人應注意車前狀況，並隨時採取必要之安全措施，道路
    交通安全規則第九十四條第三項定有明文，而本件依卷附道
    路交通事故調查報告表（一）所載，事發當時天候晴，日間
    自然光線，道路無缺陷、無障礙物、視距良好，以當時客觀
    環境觀察，並無不能注意之情形，被告竟疏未注意而貿然前
    行，致所駕駛汽車之前車頭撞擊告訴人所騎乘機車之左側車
    身，被告應注意、能注意而未注意，堪認有過失；且被告之
    過失行為與告訴人之傷害結果間，具有相當因果關係。綜上
    所述，本件事證明確，應依法論科。
二、核被告乙○○所為，係犯刑法第二百八十四條第一項前段之
    過失傷害罪。檢察官起訴書雖以被告係違反汽車行至無號誌
    之交岔路口，左方車應暫停讓右方車先行之注意義務而有過
    失，惟按汽車行至未設標誌、標線或號誌劃分幹、支線道者
    ，少線道車應暫停讓多線道先行，車道數相同時，轉彎車應
    暫停讓直行車先行，同為直行車或轉彎車者，左方車應暫停
    讓，右方車先行，道路交通安全規則第一百零二條第一項第
    二款定有明文，查本件事故地點為未設標誌、標線或號誌劃
    分幹、支線道之交叉路口，而被告所行駛之臺北市○○○路
    ○段二一八巷為雙線道，告訴人所行駛之同巷三八弄為單線
    道等情，有道路交通事故現場圖、現場相片等件附卷可稽，
    依上開路權規定，少線道車之告訴人應暫讓多線道車之被告
    ，是本件被告並無違反路權規定之注意義務，檢察官此節尚
    有誤會，然依雙方車輛撞擊位置，係被告車輛之前車頭撞擊
    告訴人車輛之左側車身，足認告訴人先到達路口，則後到達
    路口之被告猶貿然前行，致生本件事故，被告仍違反未注意
    車前狀況及隨時採取必要安全措施之注意義務而有過失，告
    訴人則係違反路權規定之注意義務而與有過失，附此敘明。
    被告肇事後，於臺北市政府警察局文山第二分局員警前往現
    場處理時，在其犯行未為有偵查犯罪職權之公務員知悉前，
    當場主動向員警自首，承認為肇事人而接受裁判等情，有道
    路交通事故肇事人自首情形紀錄表一紙在卷可考（見偵查卷
    第三七頁），被告對於未發覺之罪自首而接受裁判，依刑法
    第六十二條前段規定，減輕其刑。爰審酌被告於犯罪後坦承
    犯行，惟於偵查及審理中多次聲稱欲賠償告訴人之損失而均
    未履行，迄未與告訴人達成和解，暨被告與告訴人之過失程
    度、告訴人傷勢之輕重、被告之生活狀況、品行、智識程度
    等一切情狀，量處如主文所示之刑，並諭知易科罰金之折算
    標準。再本件被告之犯罪時間，係於九十六年四月二十四日
    之前，且無中華民國九十六年罪犯減刑條例所定不得減刑之
    情形，爰依同條例第二條第一項第三款規定減其宣告刑二分
    之一，並諭知減刑後易科罰金之折算標準。
據上論斷，應依刑事訴訟法第二百八十四條之一、第二百七十三
條之一第一項、第二百九十九條第一項前段，刑法第二百八十四
條第一項前段、第六十二條前段、第四十一條第一項前段，刑法
施行法第一條之一，中華民國九十六年罪犯減刑條例第二條第一
項第三款、第七條、第九條，判決如主文。
本案經檢察官侯靜雯到庭執行職務
中    華    民    國  九十七  年    七    月    十一  日
                      刑事第八庭  法  官  孫  曉  青
上正本證明與原本無異。
如不服本判決應於送達後十日內向本院提出上訴狀。
                                  書記官  郭  錦  賢
中    華    民    國  九十七  年    七    月    十一  日
附錄本案論罪科刑法條全文
中華民國刑法第二百八十四條
因過失傷害人者，處六月以下有期徒刑、拘役或五百元以下罰金
，致重傷者，處一年以下有期徒刑、拘役或五百元以下罰金。
從事業務之人，因業務上之過失傷害人者，處一年以下有期徒刑
、拘役或一千元以下罰金，致重傷者，處三年以下有期徒刑、拘
役或二千元以下罰金。


司法院資訊處製作；財團法人民間司法改革基金會備份。
